th: อุปกรณ์กีฬา > การกีฬา > ฮอกกี้บนพื้นหญ้าและลาครอส > อุปกรณ์ช่วยฝึกซ้อมฮอกกี้สนาม > เป้สะพายหลังสำหรับฝึกซ้อมฮอกกี้สนาม: กระเป๋าใส่ลูกฟิลด์ฮอกกี้; กระเป๋าผู้รักษาประตูฟิลด์ฮอกกี้; กระเป๋าใส่ไม้ฟิลด์ฮอกกี้
fi: Urheilutarvikkeet > Urheilu > Maahockey ja lacrosse > Maahockeyn-harjoitteluvälineet > Maahockeyn harjoittelureput: Maahockeyn pallokassit; Maahockeyn maalivahdinkassit; Maahockeyn mailakassit
en: Sporting Goods > Athletics > Field Hockey & Lacrosse > Field Hockey Training Aids > Field Hockey Training Backpacks: Field Hockey Ball Bags; Field Hockey Goalkeeping Bags; Field Hockey Stick Bags
sv: Sportartiklar > Idrott och sport > Landhockey och lacrosse > Träningshjälpmedel för landhockey > Träningsryggsäckar för landhockey: Bollväskor för landhockey; Målvaktsväskor för landhockey; Klubbfodral för landhockey
nl: Sportartikelen > Lichaamssporten > Hockey en lacrosse > Veldhockeytrainingshulpmiddelen > Veldhockeytrainingsrugzakken: Hockeyballentassen; Tassen voor hockeykeepers; Hockeysticktassen
ro-RO: Articole sportive > Atletism > Hochei pe iarbă și lacrosse > Articole antrenament pentru hochei pe iarbă > Rucsacuri de antrenament pentru hochei pe iarbă: Genți pentru mingi de hochei pe iarbă; Genți pentru echipamentul de portar la hochei pe iarbă; Huse pentru crose de hochei pe iarbă
cs: Sportovní potřeby > Atletické sporty > Pozemní hokej a lakros > Tréninkové pomůcky pro pozemní hokej > Batohy na trénink pozemního hokeje: Tašky na míčky na pozemní hokej; Brankářské tašky na pozemní hokej; Tašky na hokejky na pozemní hokej
sk-SK: Športový tovar > Atletika > Pozemný hokej a lakros > Tréningové pomôcky pre pozemný hokej > Tréningové batohy pre pozemný hokej: Tašky na lopty na pozemný hokej; Brankárske tašky na pozemný hokej; Tašky na hokejky pre pozemný hokej
pl: Sprzęt sportowy > Sport > Hokej na trawie i lacrosse > Pomoce treningowe do hokeja na trawie > Plecaki treningowe do hokeja na trawie: Torby na piłki do hokeja na trawie; Torby bramkarskie do hokeja na trawie; Torby na kije do hokeja na trawie
pt-BR: Artigos esportivos > Artigos para prática de esportes > Hóquei de campo e lacrosse > Auxílios de treinamento para hóquei em campo > Mochilas de treinamento para hóquei em campo: Bolsas de bolas de hóquei em campo; Bolsas de goleiro de hóquei em campo; Bolsas de taco de hóquei em campo
bg-BG: Спортни стоки > Спортни занимания > Хокей на трева и лакрос > Помощни средства за тренировка по хокей на трева > Раници за тренировки по хокей на трева: Чанти за топки за хокей; Вратарски чанти за хокей на трева; Чанти за стикове за хокей
fr: Équipements sportifs > Divers sports > Hockey sur gazon et lacrosse > Aides à l'entraînement au hockey sur gazon > Sacs à dos d'entraînement pour hockey sur gazon: Sacs pour balles de hockey sur gazon; Sacs de gardien de but de hockey sur gazon; Sacs pour crosses de hockey sur gazon
ru: Спортивные товары > Соревновательный спорт > Хоккей на траве и лакросс > Тренировочный инвентарь для хоккея на траве > Рюкзаки для тренировок по хоккею на траве: Сумки для мячей (хоккей на траве); Сумки для вратарской экипировки (хоккей на траве); Чехлы для клюшек для хоккея на траве
es: Equipamiento deportivo > Equipamiento para atletismo > Hockey sobre hierba y lacrosse > Ayudas para el entrenamiento de hockey sobre hierba > Mochilas de entrenamiento de hockey sobre hierba: Bolsas para pelotas de hockey sobre césped; Bolsos para portero de hockey sobre césped; Fundas para palos de hockey sobre césped
pt-PT: Artigos de desporto > Atividade desportiva > Lacrosse e hóquei em campo > Auxiliares de treino para hóquei em campo > Mochilas de treino para hóquei em campo: Sacos para bolas de hóquei em campo; Sacos de guarda-redes de hóquei em campo; Sacos para sticks de hóquei em campo
da: Sportsartikler > Atletik > Lacrosse og udendørs hockey > Hjælpemidler til træning i hockey > Hockeytræningsrygsække: Boldtasker til landhockey; Målmandstasker til landhockey; Stavtasker til landhockey
hr-HR: Sportska oprema > Atletika > Hokej na travi i lacrosse > Oprema za trening hokeja na travi > Ruksaci za trening hokeja na travi: Torbe za lopte za hokej na travi; Torbe za vratare za hokej na travi; Torbe za palice za hokej na travi
hu: Sportszerek > Atlétika > Gyeplabda és lacrosse > Gyeplabda-edzéssegédek > Gyeplabda-edzéshátizsákok: Gyeplabda labdatartó táskák; Gyeplabda kapustáskák; Gyeplabda ütőtáskák
zh-CN: 体育用品 > 田径 > 陆上曲棍球/长曲棍球 > 曲棍球训练辅助用品 > 曲棍球训练背包: 曲棍球装球包; 曲棍球守门员装备包; 曲棍球棍包
ja: スポーツ用品 > スポーツ競技 > フィールドホッケー・ラクロス用品 > フィールドホッケー練習器具 > フィールドホッケー用トレーニングバックパック: フィールドホッケーボールバッグ; フィールドホッケーゴールキーパー用バッグ; フィールドホッケースティックバッグ
zh-TW: 體育用品 > 競技體育 > 草地曲棍球/袋棍球 > 曲棍球訓練輔助工具 > 曲棍球訓練背包: 曲棍球球袋; 曲棍球守門員裝備袋; 曲棍球棍袋
it: Articoli sportivi > Sport > Hockey su prato e lacrosse > Ausili per l'allenamento dell'hockey su prato > Zaini da allenamento per hockey su prato: Borse porta palline da hockey su prato; Borse da portiere di hockey su prato; Borse porta bastoni da hockey su prato
tr: Spor Malzemeleri > Spor Ekipmanları > Çim Hokeyi ve Lakros > Çim Hokeyi Eğitim Araçları > Çim Hokeyi Antrenman Sırt Çantaları: Çim hokeyi top çantaları; Çim hokeyi kaleci çantaları; Çim hokeyi sopa çantaları
lt-LT: Sporto prekės > Atletika > Žolės riedulys ir lakrosas > Žolės riedulio treniruočių pagalbinės priemonės > Žolės riedulio treniruočių kuprinės: Žolės riedulio kamuolių krepšiai; Žolės riedulio vartininkų krepšiai; Žolės riedulio lazdų krepšiai
sl-SI: Športna oprema > Šport > Hokej na travi in lacrosse > Pripomočki za vadbo hokeja na travi > Nahrbtniki za vadbo hokeja na travi: Hokej na travi Vreče za žoge; Torbe za vratarje za hokej na travi; Hokej na travi Vreče za palice
ko: 스포츠용품 > 운동 > 필드하키/라크로스 > 필드하키 훈련 장비 > 필드하키 트레이닝 배낭: 필드 하키 공 가방; 필드 하키 골키핑 가방; 필드 하키 스틱 가방
el: Αθλητικά είδη > Αθλητισμός > Χόκεϊ επί χόρτου & λακρός > Εκπαιδευτικά βοηθήματα χόκεϊ επί χόρτου > Σακίδια προπόνησης χόκεϊ: Τσάντες για μπάλες χόκεϊ επί χόρτου; Τσάντες τερματοφύλακα χόκεϊ επί χόρτου; Τσάντες για μπαστούνια χόκεϊ επί χόρτου
vi: Dụng cụ thể thao > Điền kinh > Khúc côn cầu trên cỏ và bóng vợt > Dụng cụ hỗ trợ tập luyện khúc côn cầu trên sân cỏ > Ba lô đựng đồ tập luyện khúc côn cầu trên sân cỏ: Túi đựng bóng khúc côn cầu trên cỏ; Túi đựng đồ thủ môn khúc côn cầu trên cỏ; Túi đựng gậy khúc côn cầu trên cỏ
nb: Sportsutstyr > Friidrett > Landhockey og Lacrosse > Treningshjelpemidler for landhockey > Treningsryggsekker for landhockey: Ballbager for landhockey; Keeperbager for landhockey; Køllebager for landhockey
de: Sportartikel > Athletik > Feldhockey & Lacrosse > Feldhockey-Trainingshilfen > Feldhockey-Trainingstaschen: Feldhockey-Balltaschen; Feldhockey-Torwarttaschen; Feldhockeyschläger-Taschen